【裁判字號】    92,上易,36
【裁判日期】    920227
【裁判案由】    竊盜
【裁判全文】
臺灣高等法院臺中分院刑事判決                      九十二年度上易字第三六號
    上  訴  人
    即  被  告  乙○○  男四十.
右上訴人因竊盜案件，不服臺灣彰化地方法院九十年度易字第四二九號中華民國九十
一年六月二十八日第一審判決（起訴案號：臺灣彰化地方法院檢察署八十九年度偵字
第九一三０號），提起上訴，本院判決如左：
    主      文
上訴駁回。
    事      實
一、乙○○與已成年之周展邦（現經台灣彰化地方法院通緝中）、劉安祥（所涉竊盜
    犯行，業經台灣彰化地方法院判處有期徒刑七月確定）三人，因周展邦缺款，乃
    提議行竊，乙○○等三人竟共同意圖為自己不法之所有，並基於概括之犯意聯絡
    ，於民國（下同）八十九年十一月二十八日下午，共乘乙○○所駕駛之ＳＣ—九
    ０六八號自小客車自臺北南下，先後於如附表所示之時間，由周展邦、劉安祥二
    人穿著由周展邦預先購買、式樣相同（前方左、右二邊均有多處口袋）之背心各
    一件，進入如附表所示之超市及賣場，將物品藏放在背心口袋內，夾帶外出後，
    放置在前開車輛後行李廂處，乙○○則在車上接應之方式，連續竊得如附表所示
    之物品，冀圖伺機變賣。嗣於八十九年十一月二十九日下午九時許，乙○○駕駛
    前開車輛搭載周展邦、劉安祥二人行經國道一號高速公路后里收費站北上處（屬
    臺中縣后里鄉轄），為警攔檢查獲，並起出前開周展邦所有之背心二件及在上開
    車輛後車廂內起獲如附表所示之物品。
二、案經內政部警政署國道公路警察局第三警察隊報請臺灣彰化地方法院檢察署檢察
    官偵查起訴。
    理      由
一、訊據上訴人即被告乙○○（下稱被告）固坦承曾駕車搭載同案周展邦、劉安祥二
    人，自臺北南下前往附表所示之超市及賣場，並在超市及賣場外等候等情不諱，
    然矢口否認涉有何竊盜犯行，辯稱：同案周展邦告知伊附表所示之物品係刷卡購
    買的，伊不知道係竊盜，而警訊筆錄係在警員以不正之方法刑求脅迫下，由警員
    自行製作好筆錄，再交由伊簽名，且因伊係緬甸華僑，語言不很通，警方所說的
    話伊大部分聽不懂，是該警訊筆錄不得作為伊犯罪之證據云云。惟查：
(一)右揭事實，業據被告於警訊中坦承：是周展邦提議的，每次竊取都由周展邦與劉
    安祥進入商店竊物，伊駕駛ＳＣ—九０六八號自小客車在商店門口等候，均是周
    展邦與劉安祥進入商店竊取酒類與燕窩，伊負責把風，將周、劉二人所竊之物放
    入後行李廂等語明確（見刑案偵查卷宗第一０頁正面），核與同案周展邦於警訊
    中供承：「是我提議要去竊取的（指附表所示之物品），竊取是我跟劉安祥二人
    進去偷竊，乙○○負責駕駛接應，我跟劉安祥都是穿著背心進入，將所竊物品放
    在內袋裡面，再走出來放在ＳＣ—九０六八號自小客車後車廂內」；及同案劉安
    祥於警訊時供述：扣案如附表所示之物品，均係周展邦帶伊去偷竊的，均係伊與
    周展邦二人進入大賣場，到販酒的地方，趁人不注意時，由周展邦下手偷酒交給
    伊直接放到事前穿在身上的背心口袋內，一次二瓶，左右口袋各一個，周展邦也
    是如此，而後伊先離開至出口櫃檯處等周展邦，周展邦再購買其他物品結帳後一
    起離開，櫃檯人員未發現伊等夾帶所竊之酒，出去以後將酒放入在外等候，由乙
    ○○駕駛之ＳＣ—九０六八號自小客車後行李廂內等語相符（見刑案偵查卷宗第
    二頁正面、第七頁正面）。而被告及同案周展邦、劉安祥三人，係駕車遠自臺北
    南下，並於短短二日內先後前往如附表所示之四家超市或賣場，倘同案周展邦果
    有購買附表所示物品之意，當係選定一家賣場，一次購齊，毋須耗時自臺北南下
    並先後前往四家超市、賣場分別購買之理，被告辯稱不知係竊盜云云，核與一般
    經驗法則有違，難以採信。又警訊筆錄係依被告之自由陳述而製作等情，亦據證
    人即負責製作被告警訊筆錄之警員甲○○於本院調查時證稱：「（問：當時警訊
    筆錄是否為你們製作好之後才要被告簽名？）當時我們都是依其所陳述而製作筆
    錄，並無將筆錄製作好之後再要其簽名之情形，而且製作筆錄時，也有依規定錄
    音。」、「（問：被告係外國華僑，當時你們所表達或訊問之事項，其有無聽不
    懂之情形？）被告當時均聽得懂我們所訊問之事項，且當時我們還特別向他講，
    如有聽不懂之處，或其表達不完全地方，可以向我們表示或補述意見」等語屬實
    （見本院卷第三六頁），是被告辯稱警訊筆錄係警員以不正之方法取得，亦不足
    採信，被告於警訊中之供述，核與同案周展邦、劉安祥警訊所述相符，應為可採
    。
(二)同案劉安祥於原審時雖供稱：被告乙○○並不知情，係伊與周展邦至千輝大賣場
    後，周展邦將二瓶酒塞入伊背心內，伊嚇到後隨即走出賣場，告知被告，被告始
    知竊盜之事云云（見原審卷第一三六頁）。然同案劉安祥上開供詞不僅與自己於
    警訊時所述不符，更與被告及同案周展邦於警訊之供述不合，且劉安祥亦因犯本
    案之竊盜罪，經原審判處有期徒刑七月，因劉安祥未上訴而確定，亦有判決書一
    份附卷可參（見原審卷第二００頁），是劉安祥此部分之供述顯係迴護被告之詞
    ，不足採信。
(三)另公訴人之起訴書就附表編號三之部分雖記載被告等人竊得高梁酒二十四瓶。然
    參以周展邦於警訊時供稱：曾在附表編號一台南縣麻豆鎮之頂好超市竊取高梁酒
    三瓶等語；證人即附表編號三彰化市頂好超市人員丁○○於警訊時證稱：另有高
    梁酒三瓶係位於台南縣麻豆鎮○○路三號之一之頂好超市失竊，副店長囑伊併同
    領回等語；及被告暨劉安祥於原審審理時均表示：自八十九年十一月二十八日在
    臺南縣之頂好超市拿酒起至為警查獲時止，伊等並未將酒類喝掉，所拿取全部的
    酒就是為警查獲的這些酒等語，並就卷附「泰安分隊查獲周展邦、劉安祥、乙○
    ○涉嫌竊盜財物一覽表」中所載之扣案物品（即附表編號一至四所載之全部物品
    ，其中高梁酒部分共計扣得四十五瓶），與證人即附表編號四千輝大賣場人員丙
    ○○於警訊時證稱：伊店內失竊八瓶高梁酒等語，加以比對，堪認周展邦於警訊
    中供稱在附表編號三彰化市頂好超市竊得高梁酒三十七瓶，係將渠等在附表編號
    一台南縣麻豆鎮頂好超市所竊取之高梁酒一併計入之誤，被告等三人在附表編號
    三之彰化市頂好超市內，應係竊得高梁酒三十四瓶，起訴書附表編號三中記載「
    高梁酒二十四瓶」應為「高梁酒三十四瓶」之誤，併予敘明。
(四)此外，復有贓物認領保管收據二紙、統一發票三張及照片二幀在卷可憑，本件事
    證明確，被告犯行洵堪認定。
二、核被告所為，係犯刑法第三百二十一條第一項第四款之結夥三人以上竊盜罪。又
    被告與周展邦、劉安祥間，有犯意聯絡與行為分擔，應論以共同正犯。再被告先
    後多次之犯行，時間緊接，犯罪構成要件相同，顯係基於概括之犯意反覆為之，
    為連續犯，應論以一罪，並加重其刑。原審以被告罪證明確，適用刑法第二十八
    條、第五十六條、第三百二十一條第一項第四款予以論罪，並審酌被告之素行、
    犯罪之動機、目的、與周展邦、劉安祥結夥三人竊盜之手段、竊取物品之價值、
    所生危害及犯罪後之態度等一切情狀，量處有期徒刑七月，另就扣案之背心二件
    ，認係周展邦所有，且係被告與周展邦、劉安祥供犯罪所用之物，並依刑法第三
    十八條第一項第二款規定併予宣告沒收，認事用法並無不當，量刑亦屬妥適。被
    告上訴意旨否認犯罪，指摘原判決不當，為無理由，應予駁回。
三、另被告前曾於八十九年十月四日下午四時三十分許，在桃園縣大園鄉○○路三六
    號大聯社超市內，以將高梁酒藏置在襯衫內背心口袋中之方式，竊取高梁酒四瓶
    之犯行，雖於九十年一月三十日經臺灣桃園地方法院以八十九年度桃簡字第一五
    六七號判處罰金五千元確定（見原審卷第一四四頁）。然被告於原審時供稱：前
    案八十九年十月四日竊盜後，並沒有想過要再竊盜，是周展邦說要大家一起去玩
    等語（見原審卷第一三六頁），衡以本件被告係與周展邦、劉安祥共犯竊盜犯行
    ，且渠等三人於警訊中均陳稱：係周展邦提議，方為本件竊盜犯行等語，堪認被
    告係因周展邦提議竊盜後，始起意而與周展邦、劉安祥共同竊盜，被告所犯之本
    案犯行，與台灣桃園地方法院八十九年度桃簡字第一五六七號一案被告所犯竊盜
    犯行間，應屬各別起意之數罪，並無連續犯之裁判上一罪關係。至被告於九十一
    年九月八日又在台北市○○路○段高峰百貨內竊盜；於九十一年九月十二日在台
    北市○○路一二五巷十三號頂好超市竊盜：於九十一年十一月二十八日在台北縣
    三重市○○路○段六０九巷十號地下一樓家樂福竊盜，此有起訴書及警察機關之
    移送書在卷可參（以上即台灣高等法院被告全國前案紀錄表所記載之台灣士林地
    方法院檢察署九十一年度偵字第九四四七號、台灣台北地方法院檢察署九十一年
    度偵字第二二三一五、二四二四三號、台灣板橋地方法院檢察署九十一年度偵字
    第二二九五二號），與本案之犯罪時間相距逾一年九月，且各該部分之案件均係
    被告一人所為，與本案係因周展邦之提議始起意竊盜之犯意有別，故此部分之案
    件與本案亦無連續犯之關係，附此敘明。
據上論斷，應依刑事訴訟法第三百六十八條，判決如主文。
本案經檢察官戊○○到庭執行職務。
中      華      民      國      九十二     年     二      月   二十七   日
                                  臺灣高等法院臺中分院刑事第十庭
                                        審判長法  官  林  照  明
                                              法  官  王      銘
            法  官  蔡  名  曜
右正本證明與原本無異。
不得上訴。
                                              書記官  許  哲  禎
中      華      民      國      九十二     年     三      月     四     日
附錄論罪科刑法條：
刑法第三百二十一條第一項第四款：
犯竊盜罪而有左列情形之一者，處六月以上、五年以下有期徒刑：
四  結夥三人以上而犯之者。
附表：
┌───┬───────┬────────┬───────┐
│編號  │犯罪時間      │犯罪地點        │竊取物品      │
├───┼───────┼────────┼───────┤
│一    │八十九年十一月│臺南縣麻豆鎮博愛│高粱酒三瓶    │
│      │二十八日下午七│路三號之一（頂好│              │
│      │時五十八分許  │超市）          │              │
│      │              │                │              │
├───┼───────┼────────┼───────┤
│二    │八十九年十一月│臺南縣永康市中正│燕窩四盒      │
│      │二十九日下午二│南路五三三號（愛│              │
│      │時三十二分許  │買超市）        │              │
│      │              │                │              │
├───┼───────┼────────┼───────┤
│三    │八十九年十一月│彰化縣彰化市彰鹿│燕窩九盒      │
│      │二十九日下午七│路十一號（頂好超│威士忌三瓶    │
│      │時許          │市）            │高粱酒三十四瓶│
│      │              │                │              │
├───┼───────┼────────┼───────┤
│四    │八十九年十一月│彰化縣彰化市金馬│高粱酒八瓶    │
│      │二十九日下午八│路二段二二一號（│              │
│      │時許          │千輝大賣場）    │              │
└───┴───────┴────────┴───────┘
                                                         Ｉ


司法院資訊處製作；財團法人民間司法改革基金會備份。
